# 会计政策变更后净资产收益率的计算

提问人：michaelhtts 时间：2020-04-13 08:05:16
本期公司根据新金融工具准则对期初留存收益进行了调整，请问:1、 2018 年的净资产收益率是否属于同期比较数据，是否需要调整？
2 、计算 2019 年净资产收益率的时候，期初数用 18 年 12 月 31 日的数据还是 19 年 1 月 1 日的数据？
谢谢！

回答人：chenyiwei
1 、 2018 年度的净资产收益率无需追溯调整（因为报表比较数据未调整）。
2 、 2019 年度净资产收益率的计算，期初净资产为按新准则调整后的 2019 年 1 月 1 日数据。